臺灣彰化地方法院刑事判決　　　　　　 100年度交訴字第56號
公　訴　人　臺灣彰化地方法院檢察署檢察官
被　　　告　蘇哲民
上列被告因公共危險等案件，經檢察官提起公訴（100年度偵字
第3280號），本院合議庭裁定由受命法官獨任進行簡式審判程序
，茲判決如下：
    主    文
蘇哲民服用酒類，不能安全駕駛動力交通工具而駕駛，處有期徒
刑貳月；又因過失傷害人，處有期徒刑伍月；又駕駛動力交通工
具肇事，致人受傷而逃逸，處有期徒刑柒月。應執行有期徒刑壹
年。
    事    實
一、蘇哲民於民國100年2月25日晚上11時許，在彰化縣埔心鄉○
    ○村○○○路之「明星KTV」內，飲用啤酒3瓶多後，已達不
    能安全駕駛動力交通工具之程度，仍於翌（26）日凌晨1許
    ，仍酒後駕駛車牌號碼5957—SK號自用小客車，搭載其友人
    賴仕傑自上址出發，欲返回彰化縣永靖鄉○○村○鄰○○路
    107號住處。嗣於100年2月26日凌晨1時15分許，行經彰化縣
    埔心鄉○○村○○路○段與柳橋東路之交岔路口前時，原應
    注意汽車駕駛人，飲酒後吐氣所含酒精成份超過每公升0.25
    毫克以上者不得駕車，且應注意汽車在單行道行駛時，應在
    快車道上按遵行方向順序行駛；駕駛汽車，應遵守道路交通
    標誌、標線、號誌之指示；汽車行駛時，駕駛人應注意車前
    狀況，並隨時採取必要之安全措施，而依當時情況又非不能
    注意，因不勝酒力而注意力減低，竟疏未注意車前狀況，並
    將上開自用小客車逆向駛入柳橋東路之對向車道（由西往東
    行駛），適蔡文斌駕駛車牌號碼SA—8587號自用小客車並搭
    載張金雲、黃○如（84年7月間生，真實姓名年籍均詳卷）
    ，沿柳橋東路由東往西方向行進至上開交岔路口前，見狀閃
    避不及而發生碰撞，致使致蔡文斌受有傷害（此部分因蔡文
    斌於偵查中撤回告訴，而由臺灣彰化地方法院檢察署檢察官
    於起訴書中不另為不起訴處分之敘述）；張金雲受有創傷性
    第三、四、五、六頸椎椎間盤破裂突出壓迫神經合併脊髓損
    傷、臉部撕裂傷（16公分）等傷害；黃○如則受有左側橈骨
    遠端骨折之傷害。蘇哲民於上開時地肇事後，竟未下車察看
    ，並對蔡文斌、張金雲、黃○如採取救護或其他必要措施，
    即假藉欲打電話為由，僅留賴仕傑在場，便逕自離開現場而
    逃逸。嗣經警接獲報案，依賴仕傑所提供電話通知蘇哲民到
    場，蘇哲民始於100年2月26日凌晨3時13分許到場，且經警
    施以呼氣酒精濃度測試，發現其酒精濃度達每公升0.47毫克
    而查悉上情。
二、案經張金雲、黃○如告訴及彰化縣警察局溪湖分局報告臺灣
    彰化地方法院檢察署檢察官偵查後起訴。
    理    由
一、按除被告所犯為死刑、無期徒刑、最輕本刑為3年以上有期
    徒刑之罪或高等法院管轄第1審案件者外，於刑事訴訟法第
    273條第1項程序進行中，被告先就被訴事實為有罪之陳述時
    ，審判長得告知被告簡式審判程序之旨，並聽取當事人、代
    理人、辯護人及輔佐人之意見後，裁定進行簡式審判程序；
    除簡式審判程序、簡易程序及第376條第1款、第2款所列之
    罪之案件外，第一審應行合議審判，刑事訴訟法第273條之1
    第1項、第284條之1分別定有明文。本案被告蘇哲民所犯公
    共危險、過失傷害及肇事逃逸等事實係死刑、無期徒刑、最
    輕本刑為3年以上有期徒刑以外之罪，並於本院行準備程序
    時就被訴事實為有罪之陳述，經受命法官告知簡式審判程序
    之旨，並聽取其與公訴人之意見後，本院認無不得或不宜改
    依簡式審判程序進行之處，爰依上揭規定，裁定本案由受命
    法官獨任進行簡式審判程序，合先敘明。
二、上揭犯罪事實，業據被告蘇哲民於警詢、偵查、本院準備及
    審理中均供承不諱，核與證人即告訴人張金雲、黃○如於偵
    訊時具結證暨證人賴仕傑、蔡文斌於警詢及偵查中證述情節
    大致相符，並有彰化縣警察局舉發違反道路交通管理事件通
    知單、道路交通事故現場圖、車輛詳細資料表、診斷證明書
    、酒精測定紀錄表、測試觀察紀錄表、汽車駕駛人酒後生理
    協調平衡檢測紀錄表等件與事故現場照片數張附卷可稽。按
    汽車駕駛人飲用酒類後，其吐氣所含酒精濃度超過每公升0.
    25毫克者，不得駕車；駕駛人駕駛汽車，應遵守道路交通標
    誌、標線、號誌之指示；汽車行駛時，駕駛人應注意車前狀
    況，並隨時採取必要之安全措施；汽車在單行道行駛時，應
    在快車道上按遵行方向順序行駛。道路交通安全規則第114
    條第2款、第90條、第94條第3項、第96條分別定有明文。本
    件被告明知飲用酒類後，注意力減低，竟仍駕駛汽車，且當
    時天候晴、夜間有照明、柏油路面乾燥、無缺陷、無障礙物
    、視距良好，並無不能注意之情事，竟疏未注意車前狀況，
    並將自用小客車逆向駛入單向車道，因而肇致車禍發生，致
    告訴人張金雲、黃○如、被害人蔡文斌受傷，顯已違反上開
    道路交通安全規則之規定，其有過失至明，又其過失行為既
    係造成告訴人張金雲、黃○如傷害之直接原因，二者間即具
    有相當因果關係。綜上所述，足徵被告之自白確與事實相符
    ，本件事證明確，被告服用酒類不能安全駕駛動力交通工具
    而駕駛、過失傷害、肇事逃逸之犯行，均堪認定。
三、核被告所為，分別係犯刑法第185條之3之服用酒類不能安全
    駕駛動力交通工具而駕駛罪、同法第284條第1項前段之過失
    傷害罪、同法第185條之4之肇事致人受傷逃逸罪。被告以一
    過失行為，致告訴人張金雲、黃○如2人受傷，係屬同種之
    想像競合犯，應依刑法第55條規定，從一情節較重之過失傷
    害罪處斷。被告飲用高梁酒後，其呼氣所含酒精濃度為每公
    升0.47毫克，已超過道路交通安全規則第114條第2款所定呼
    氣酒精濃度每公升0.25毫克之標準，復駕駛自用小客車因而
    致告訴人張金雲、黃○如2人受傷，依法應負過失傷害罪之
    刑事責任，應依道路交通管理處罰條例第86條第1項規定，
    加重其刑。又被告所犯上開3罪間，犯意各別，行為互殊，
    應予分論併罰。爰審酌被告飲酒後已達不能安全駕駛動力交
    通工具之程度，仍不顧公眾之安危，貿然駕駛汽車，危及公
    眾往來之安全甚鉅，並肇致車禍發生，致告訴人張金雲、黃
    ○如及被害人蔡文斌受傷非輕，事後猶駕車逃逸，置告訴人
    張金雲、黃○如及被害人蔡文斌安危於不顧，且迄今尚未與
    告訴人張金雲、黃○如2人達成和解，及被告犯罪之動機、
    目的、手段、智識程度，暨犯罪後坦承犯行，態度尚屬良好
    等一切情狀，分別量處如主文所示之刑，並定其應執行之刑
    ，以資懲儆。
據上論斷，應依刑事訴訟法第273條之1第1項、第299條第1項前
段，道路交通管理處罰條例第86條第1項，刑法第185條之3、第
185條之4、第276條第1項、第55條、第51條第5款，刑法施行法
第1條之1，判決如主文。
本案經檢察官趙冠瑋到庭執行職務。
中    華    民    國   100    年    6     月    9     日
                          刑事第二庭  法  官  郭玄義
以上正本證明與原本無異。
如不服本判決應於收受判決後10日內向本院提出上訴書狀，並應
敘述具體理由；其未敘述上訴理由者，應於上訴期間屆滿後20日
內向本院補提理由書（均須按他造當事人之人數附繕本）「切勿
逕送上級法院」。
告訴人或被害人對於判決如有不服具備理由請求檢察官上訴者，
其上訴期間之計算係以檢察官收受判決正本之日期為準。
中    華    民    國    10    年    6     月    9     日
                                      書記官  魏嘉信
附錄：論罪科刑法條：
刑法第185條之3
服用毒品、麻醉藥品、酒類或其他相類之物，不能安全駕駛動力
交通工具而駕駛者，處1年以下有期徒刑、拘役或3萬元以下罰金
。
刑法第185條之4
駕駛動力交通工具肇事，致人死傷而逃逸者，處6月以上5年以下
有期徒刑。
刑法第284條
因過失傷害人者，處6月以下有期徒刑、拘役或500元以下罰金，
致重傷者，處1年以下有期徒刑、拘役或500元以下罰金。
從事業務之人，因業務上之過失傷害人者，處1年以下有期徒刑
、拘役或1千元以下罰金，致重傷者，處3年以下有期徒刑、拘役
或2千元以下罰金。